【裁判字號】    99,訴,344
【裁判日期】    990624
【裁判案由】    違反毒品危害防制條例
【裁判全文】
臺灣彰化地方法院刑事判決               99年度訴字第344號
公  訴  人  臺灣彰化地方法院檢察署檢察官
被      告  甲○○
選任辯護人  汪紹銘律師
上列被告因違反毒品危害防制條例等案件，經檢察官提起公訴（
98年度偵字第5899號），本院判決如下：
    主    文
甲○○犯如附表一、二所示之罪，各處如附表一、二所示之刑。
主刑部分應執行有期徒刑貳拾年。
    犯罪事實
一、甲○○明知海洛因為毒品危害防制條例第2條第2項第1款所
    列管第一級毒品，不得非法持有、轉讓或販賣，竟基於販賣
    第一級毒品海洛因以營利之犯意，以其所有門號0000000000
    號行動電話作為對外聯絡工具，分別於如附表一所示之時間
    、地點，以如附表一所示高於進價之價格，販賣如附表一所
    示之第一級毒品海洛因予如附表一所示之人，而獲取價差為
    利潤；另基於轉讓第一級毒品海洛因之犯意，於如附表二所
    示之時間、地點，轉讓如附表二所示之第一級毒品海洛因予
    如附表二所示之人。嗣於98年7月2日上午10時50分許，在彰
    化縣埔心鄉○○路○段801號前為警拘提到案，並扣得其所有
    手機1支（含門號0000000000號SIM卡1張）。
二、案經彰化縣警察局員林分局報告臺灣彰化地方法院檢察署檢
    察官偵查起訴。
    理    由
壹、證據能力部分：
    按被告以外之人於審判外之陳述，雖不符前4條之規定，而
    經當事人於審判程序同意作為證據，法院審酌該言詞陳述或
    書面陳述作成時之情況，認為適當者，亦得為證據；當事人
    、代理人或辯護人於法院調查證據時，知有第159條第1項不
    得為證據之情形，而未於言詞辯論終結前聲明異議者，視為
    有前項之同意，刑事訴訟法第159條之5定有明文。本案下列
    其餘引為證據之證人陳述及書證，檢察官、被告甲○○及其
    選任辯護人均不爭執其證據能力，且以之作為證據並無不當
    ，依上揭法條之規定，自均有證據能力，先予敘明。
貳、實體部分：
一、前開犯罪事實業據被告甲○○於本院審理時坦承不諱，核與
    證人王雅喜、賴文才、蔡東茂、蔡文筆於警詢及偵訊中，賴
    坤隆於警詢中證述情節相符，並有本院搜索票、搜索扣押筆
    錄、扣押物品目錄表、照片、指認犯罪嫌疑人紀錄表、通聯
    調閱查詢單、通訊監察譯文等件在卷可稽。另按販賣第一級
    毒品海洛因係違法行為，非可公然為之，而海洛因亦無公定
    價格，係可任意分裝增減分量，且每次買賣之價格、數量，
    亦隨時依雙方之關係深淺、資力、需求量、對行情之認知、
    來源是否充裕、查緝是否嚴緊、購買者被查獲時供述購買對
    象之可能風險之評估等因素，而異其標準，機動調整，非可
    一概論之。從而販賣之利得，除非經行為人詳細供出各次所
    販賣之毒品之進價及售價，且數量俱臻明確外，實難察得其
    交易實情，然販賣者從價差或量差中牟利，方式雖異，惟其
    販賣行為在意圖營利則屬同一。從而，舉凡有償交易，除足
    以反證其確係另基於某種非圖利本意之關係外，通常尚難因
    無法查悉其精確之販入價格，作為是否高價賣出之比較，諉
    以無營利之意思而阻卻販賣犯行之追訴。被告與證人王雅喜
    、賴文才、蔡東茂間並非至親，倘非有利可圖，自無平白甘
    冒觸犯重罪之風險而特意前往約定地點交付海洛因予各該購
    毒者之理，且被告亦於本院審理中供稱，伊買毒品進來後如
    果有人要會再撥一些賣，是賺一些施用的量，每次賣1000元
    大約可以賺200元等語（參本院卷第58頁），足認被告主觀
    上確有營利之意圖甚明，故被告前開自白核與事實相符，洵
    足採認，本案事證明確，被告犯行堪以認定。
二、論罪科刑：
(一)有關法律修正、適用之說明：
  按行為後法律有變更者，適用行為時之法律，但行為後之法
    律有利於行為人者，適用最有利於行為人之法律，刑法第2
    條第1項定有明文。查，毒品危害防制條例修正後，業經總
    統於98年5月20日公布，依中央法規標準法第13條規定，自
    公布日起算至第3日起發生效力，故應於98年5月22日生效施
    行（按法規之制定與法規之修正，如有特定生效日之必要者
    ，依中央法規標準法第14條或第20條第2項準用第14條之規
    定，應分別特定其施行日期。法規制定或前次修正基於特殊
    因素所特定之施行日期，並不適用於日後修正或再次修正之
    條文。又法律之制定或修正，若未明定施行日期者，中央法
    規標準法雖未規定應自何時生效，然法律既經制定或修正並
    經總統公布，自應依一般原則，自公布日起算至第3日發生
    效力。至於92年7月9日修正公布之毒品危害防制條例第36條
    規定：「本條例自公布後6個月施行。」其立法理由係謂：
    「(一)依修正草案第2條第3項規定，法務部需會同衛生署成
    立審議委員會每3個月定期檢討調整毒品之分級及品項，而
    本次新增第四級毒品，有需要在新法施行前先經該審議會檢
    討後再調整公布，爰預留6個月緩衝期，以利處理。(二)依
    本條例新修正之規定，有必要再訂定相關子法及修正相關法
    規，以配合本條例之施行，故亦有需要預留適當緩衝期，以
    利訂頒相關子法及相關法規之配合修正。」故該條規定，顯
    係因應該次修正之需，始預留適當之緩衝期。與本次之修正
    並未定有施行日期之特別規定，且亦未明示係基於何特殊因
    素而修正，自並不能適用92年7月9日修正公布之毒品危害防
    制條例第36條自公布後6個月施行之規定。）。是被告甲○
    ○為如附表一所示犯行（編號1除外）時，修正後毒品危害
    防制條例業已生效施行，無庸就此為新舊法比較；而被告為
    如附表一編號1所示犯行後，法律已有變更。依修正前毒品
    危害防制條例第4條第1項之規定為：「製造、運輸、販賣第
    一級毒品者，處死刑或無期徒刑；處無期徒刑者，得併科新
    臺幣1000萬元以下罰金。」，修正後毒品危害防制條例第4
    條第1項則規定為：「製造、運輸、販賣第一級毒品者，處
    死刑或無期徒刑；處無期徒刑者，得併科新臺幣2000萬元以
    下罰金。」，修正後之條文，將併科罰金之數額提高，對被
    告並非有利，從而，依刑法第2條第1項之規定為新舊法比較
    之結果，此部分修正後之法律規定顯較修正前不利於被告，
    自應適用被告行為時之毒品危害防制條例。
(二)按海洛因為毒品危害防制條例第2條第2項第1款所列管之第
    一級毒品，不得非法持有、販賣或轉讓。是核被告甲○○如
    附表一所示所為，分別係犯修正前及修正後毒品危害防制條
    例第4條第1項販賣第一級毒品罪；如附表二所示所為，係犯
    同條例第8條第1項轉讓第一級毒品罪，被告基於販賣之目的
    而持有第一級毒品海洛因之低度行為，應分別為其販賣之高
    度行為所吸收，均不另論罪。
(三)另按94年2月2日修正公佈，於95年7月1日施行之刑法，基於
    刑罰公平原則之考量，杜絕僥倖之犯罪心理，並避免易致鼓
    勵犯罪之誤解，已刪除第56條連續犯之規定。行為人反覆實
    行之犯罪行為茍係在刑法修正施行後者，因法律之修正已生
    阻斷連續犯之法律效果，除認應合於接續犯、繼續犯、集合
    犯等實質上一罪關係而以一罪論處外，基於一罪一罰之刑罰
    公平性，自應併合處罰。而刑法上所謂集合犯是指立法者所
    制定之犯罪構成要件中，本就預定有數個同種類之行為將反
    覆實行之犯罪而言，是將各自實現犯罪構成要件之多數行為
    ，解釋為集合犯，而論以一罪；是以對於集合犯，必須從嚴
    解釋，以符合立法者之意向。所謂集合犯，係指數犯罪構成
    要件中，本即預定有數個同種類之行為將反覆實行，雖其特
    質為行為含有反覆實行複數行為而評價為包括一罪，但並非
    其所有反覆實行之行為，皆一律認為包括一罪，仍須從行為
    人之主觀犯意，自始係基於概括性，行為之時、空上具有密
    切關係，且依社會通念，認屬包括之一罪為合理適當者，始
    足當之，否則仍應依實質競合予以併合處罰。犯罪是否包括
    一罪之集合犯，客觀上，應斟酌其法律規定文字之本來意涵
    、實現該犯罪目的之必要手段、社會生活經驗中該犯罪實行
    常態及社會通念等；主觀上，則視其是否出於行為人之一次
    決意，並秉持刑罰公平原則，加以判斷（最高法院96年度臺
    上字第1168、1850、3531號、4969號判決意旨參照）。本件
    被告甲○○意圖營利而販賣毒品之各該次行為，為實現牟利
    之犯罪目的，依吾人之生活經驗，其犯罪之實行，固以反覆
    、繼續為常態，然其販賣之時間、地點均不盡相同，難認係
    出於被告之1次犯罪決意；況此類異時、異地之販賣毒品行
    為，依社會通念，殊難認以評價為一罪為適當；再者，其多
    次販賣毒品，致該毒品氾濫，嚴重危害國人身心健康之犯罪
    結果，評價為集合犯之包括一罪，難謂符合法律規範本質，
    更與刪除連續犯之修法意旨相違，自不得認僅成立集合犯之
    包括一罪，是被告所犯7次販賣第一級毒品罪及1次轉讓第一
    級毒品罪，犯意各別，行為互殊，均應予分論併罰，辯護意
    旨認販賣第一級毒品部分屬集合犯，尚有誤會，附此敘明。
(四)再按刑之量定，為求個案裁判之妥當性，法律固賦予法院裁
    量權，但此項裁量權之行使，除應依刑法第57條規定，審酌
    行為人及其行為等一切情狀，為整體之評價，並應顧及比例
    原則與平等原則，使罪刑均衡，輕重得宜，以契合社會之法
    律感情。又刑法第59條規定犯罪之情狀可憫恕者，得酌量減
    輕其刑，其所謂「犯罪之情狀」，與同法第57條規定科刑時
    應審酌之一切情狀，並非有截然不同之領域，於裁判上酌減
    其刑時，應就犯罪一切情狀（包括第57條所列舉之10款事項
    ），予以全盤考量，審酌其犯罪有無可憫恕之事由（即有無
    特殊之原因與環境，在客觀上足以引起一般同情，以及宣告
    法定最低度刑，是否猶嫌過重等等），以為判斷（參照最高
    法院95年度臺上字第6157號判決)。毒品危害防制條例第4條
    第1項，其法定刑為死刑、無期徒刑，別無其他自由刑之規
    定，刑度可謂重大。然同為販賣第一級毒品之人，其原因動
    機不一，犯罪情節未必盡同，或有大盤毒梟者，亦有中、小
    盤之分，甚或僅止於吸毒者友儕間為求互通有無之有償轉讓
    者亦有之，其販賣行為所造成危害社會之程度自屬有異，法
    律科處此類犯罪，所設之法定最低本刑卻同為「死刑或無期
    徒刑；處無期徒刑者，得併科新臺幣2000萬元以下罰金」，
    不可謂不重。於此情形，倘依其情狀處以有期徒刑，即足以
    懲儆，並可達防衛社會之目的者，自非不可依客觀之犯行與
    主觀之惡性二者加以考量其情狀，是否有可憫恕之處，適用
    刑法第59條之規定酌量減輕其刑，期使個案裁判之量刑，能
    斟酌至當，符合比例原則。被告就如附表所示販賣第一級毒
    品海洛因予他人之次數共7次，對象為3人，每次販賣之金額
    為新臺幣（下同）1000元，其重量至多僅得供施用數次，其
    先後販賣第一級毒品海洛因之所得金額共計7000元，其實際
    販售之毒品數量，較諸販毒集團尚屬零星小額，其販售數量
    及販賣所得金額尚非鉅額，且其僅係單純販賣交易毒品，並
    無施用強暴、脅迫之不法手段，更無向購買毒品之人積極催
    討交易款項，以其情節而論，其惡性尚不如專以販賣毒品維
    生之販毒集團重大，其既非販賣毒品之大盤或中盤商，其販
    賣毒品之行為尚未造成無可彌補之鉅大危害。觀諸其造成社
    會整體侵害之程度尚非鉅大，而所犯之各次販賣第一級毒品
    罪，其最輕法定本刑為無期徒刑，實屬情輕法重，衡其犯罪
    情狀在客觀上顯非不可憫恕，以其所犯之罪之最低法定刑為
    無期徒刑而言，本院認為法重情輕，縱使量處法定最低刑度
    之無期徒刑，仍嫌過重，本院依其客觀之犯行與主觀之惡性
    二者加以考量其犯罪情狀，就其各次販賣第一級毒品之犯行
    ，爰依刑法第59條之規定，減輕其刑。
(五)爰審酌被告前於96年間因販賣第一級毒品案件經臺灣高等法
    院臺中分院以96年度上重訴字第43號判決判處有期徒刑16年
    、16年、18年、17年、17年6月、16年6月，應執行有期徒刑
    25年，並經最高法院以98年度臺上字第6730號判決上訴駁回
    確定，有臺灣高等法院被告前案紀錄表1份在卷可稽；竟於
    審理中再為本案犯行，顯毫無悔悟之意；及販賣毒品之對象
    、數量、金額；販賣、轉讓毒品戕害他人健康，足使施用者
    導致精神障礙、性格異常，甚至造成生命危險之生理成癮性
    及心理依賴性，危害社會治安，惡性非輕，不思以正當途徑
    合法掙取金錢，圖以販賣毒品獲利，惟於審理中坦承犯行，
    犯後態度尚佳等一切情狀，認檢察官當庭應執行求處有期徒
    刑20年為適當，各量處如主文所示之刑，並定其應執行之刑
    。
(六)復按犯毒品危害防制條例第4條至第9條、第12條、第13條或
    第14條第1項、第2項之罪者，其供犯罪所用或因犯罪所得之
    財物均沒收之，如全部或一部不能沒收時，追徵其價額或以
    其財產抵償之，毒品危害防制條例第19條第1項定有明文。
    倘犯罪所得之財物為新臺幣時，因其本身即為我國現行貨幣
    價值之表示，固不發生追徵其價額之問題。惟其犯罪所得若
    為新臺幣以外之財物，而全部或一部不能沒收時，則應追徵
    其價額，使其繳納與原物相當之價額，或以其財產抵償之，
    方能達到沒收之目的。其供犯罪所用之物若為新臺幣以外之
    財物，而全部或一部不能沒收時，亦同（最高法院98年度臺
    上字第2083號判決意旨參照）。又毒品危害防制條例第19條
    第1項規定，犯販賣毒品罪者，其犯罪所得之財物均沒收之
    ，係採義務沒收主義。故販賣毒品所得之對價，不問其中成
    本若干，利潤多少，均應全部諭知沒收，貫徹政府查禁煙毒
    之決心，以符立法本旨（最高法院91年度臺上字第2419號判
    決意旨參照）。查：
  被告如附表一交易價格所示販賣第一級毒品海洛因之所得均
    未扣案，應依毒品危害防制條例第19條第1項之規定宣告沒
    收，如全部或一部不能沒收時，應以其財產抵償之。
  另扣案之行動電話1支（含門號0000000000號SIM卡1張），
    為被告所有且供如附表一、二所示犯行聯絡販賣、轉讓第一
    級毒品海洛因事宜所用之物，業據被告供明在卷，並有通訊
    監察譯文在卷可稽，爰依毒品危害防制條例第19條第1項之
    規定宣告沒收。
據上論斷，應依刑事訴訟法第299條第1項前段，修正前毒品危害
防制條例第4條第1項，毒品危害防制條例第4條第1項、第8條第1
項、第19條第1項，刑法第11條、第2條第1項前段、第59條、第
51條第5款，判決如主文。
本案經檢察官葉建成到庭執行職務。
中    華    民    國    99    年    6     月    24    日
                  刑事第五庭  審判長  法  官  周淡怡
                                      法  官  李淑惠
                                      法  官  蔡家瑜
以上正本證明與原本無異。
如不服本判決應於收受判決後10日內向本院提出上訴書狀，並應
敘述具體理由；其未敘述上訴理由者，應於上訴期間屆滿後20日
內向本院補提理由書（均須按他造當事人之人數附繕本）「切勿
逕送上級法院」。
中    華    民    國    99    年    6    月    24    日
                                     書記官  陳秀鳳
附錄論罪科刑法條：
修正前毒品危害防制條例第4條
製造、運輸、販賣第一級毒品者，處死刑或無期徒刑；處無期徒
刑者，得併科新臺幣1千萬元以下罰金。
製造、運輸、販賣第二級毒品者，處無期徒刑或7年以上有期徒
刑，得併科新臺幣7百萬元以下罰金。
製造、運輸、販賣第三級毒品者，處5年以上有期徒刑，得併科
新臺幣5百萬元以下罰金。
製造、運輸、販賣第四級毒品者，處3年以上10年以下有期徒刑
，得併科新臺幣3百萬元以下罰金。
製造、運輸、販賣專供製造或施用毒品之器具者，處1年以上7
年以下有期徒刑，得併科新臺幣1百萬元以下罰金。
前五項之未遂犯罰之。
毒品危害防制條例第4條
製造、運輸、販賣第一級毒品者，處死刑或無期徒刑；處無期徒
刑者，得併科新臺幣2千萬元以下罰金。
製造、運輸、販賣第二級毒品者，處無期徒刑或7年以上有期徒
刑，得併科新臺幣1千萬元以下罰金。
製造、運輸、販賣第三級毒品者，處5年以上有期徒刑，得併科
新臺幣7百萬元以下罰金。
製造、運輸、販賣第四級毒品者，處3年以上10年以下有期徒刑
，得併科新臺幣3百萬元以下罰金。
製造、運輸、販賣專供製造或施用毒品之器具者，處1年以上7年
以下有期徒刑，得併科新臺幣1百萬元以下罰金。
前五項之未遂犯罰之。
毒品危害防制條例第8條
轉讓第一級毒品者，處1年以上7年以下有期徒刑，得併科新臺幣
100萬元以下罰金。
轉讓第二級毒品者，處6月以上5年以下有期徒刑，得併科新臺幣
70萬元以下罰金。
轉讓第三級毒品者，處3年以下有期徒刑，得併科新臺幣30萬元
以下罰金。
轉讓第四級毒品者，處1年以下有期徒刑，得併科新臺幣10萬元
以下罰金。
前4項之未遂犯罰之。
轉讓毒品達一定數量者，加重其刑至2分之1，其標準由行政院定
之。
附表一：販賣第一級毒品海洛因部分
（時間：民國，金額：新臺幣）
┌─┬─────┬─────┬─────┬────┬───┬───────┬──────────┐
│編│購毒者及使│被告使用電│交易時間  │交易地點│交易價│認定犯罪事實所│        罪刑        │
│號│用電話    │話        │          │        │格    │憑之證據      │                    │
├─┼─────┼─────┼─────┼────┼───┼───────┼──────────┤
│1 │賴文才    │0000000000│98年5月16 │彰化縣員│1000元│被告於本院之│甲○○販賣第一級毒品│
│  │000000000 │          │日下午4時 │林鎮打石│      │  自白（本院卷│，處有期徒刑拾陸年拾│
│  │          │          │許        │巷口附近│      │  第43、58頁反│月。未扣案販賣第一級│
│  │          │          │          │        │      │  面）        │毒品所得新臺幣壹仟元│
│  │          │          │          │        │      │              │沒收，如全部或一部不│
│  │          │          │          │        │      │證人賴文才於│能沒收時，以其財產抵│
│  │          │          │          │        │      │  警詢、偵查中│償之。扣案行動電話壹│
│  │          │          │          │        │      │  之證述（98年│支（含門號○九一七八│
│  │          │          │          │        │      │  度他字第740 │四四二一二號SIM卡壹 │
│  │          │          │          │        │      │  號偵查卷第  │張）沒收。          │
│  │          │          │          │        │      │  109、129至  │                    │
│  │          │          │          │        │      │  130頁、98年 │                    │
│  │          │          │          │        │      │  度偵字第5899│                    │
│  │          │          │          │        │      │  號偵查卷第50│                    │
│  │          │          │          │        │      │  至51頁）    │                    │
│  │          │          │          │        │      │              │                    │
│  │          │          │          │        │      │通訊監察譯文│                    │
│  │          │          │          │        │      │ （98年度他字 │                    │
│  │          │          │          │        │      │  第740號偵查 │                    │
│  │          │          │          │        │      │  卷第115頁第 │                    │
│  │          │          │          │        │      │  1則）       │                    │
├─┼─────┼─────┼─────┼────┼───┼───────┼──────────┤
│2 │賴文才    │0000000000│98年5月22 │彰化縣員│1000元│被告於本院之│甲○○販賣第一級毒品│
│  │000000000 │          │日下午1時 │林鎮打石│      │  自白（本院卷│，處有期徒刑拾陸年拾│
│  │（起訴書誤│          │4分後某時 │巷口附近│      │  第43頁反面、│月。未扣案販賣第一級│
│  │載為      │          │許        │        │      │  58頁反面）  │毒品所得新臺幣壹仟元│
│  │000000000 │          │          │        │      │              │沒收，如全部或一部不│
│  │）        │          │          │        │      │證人賴文才於│能沒收時，以其財產抵│
│  │          │          │          │        │      │  警詢、偵查中│償之。扣案行動電話壹│
│  │          │          │          │        │      │  之證述（98年│支（含門號○九一七八│
│  │          │          │          │        │      │  度他字第740 │四四二一二號SIM卡壹 │
│  │          │          │          │        │      │  號偵查卷第  │張）沒收。          │
│  │          │          │          │        │      │  109頁反面、 │                    │
│  │          │          │          │        │      │  130頁、98年 │                    │
│  │          │          │          │        │      │  度偵字第5899│                    │
│  │          │          │          │        │      │  號偵查卷第45│                    │
│  │          │          │          │        │      │  頁反面、50至│                    │
│  │          │          │          │        │      │  51頁）      │                    │
│  │          │          │          │        │      │              │                    │
│  │          │          │          │        │      │通訊監察譯文│                    │
│  │          │          │          │        │      │ （98年度他字 │                    │
│  │          │          │          │        │      │  第740號偵查 │                    │
│  │          │          │          │        │      │  卷第115頁第 │                    │
│  │          │          │          │        │      │  2則）       │                    │
├─┼─────┼─────┼─────┼────┼───┼───────┼──────────┤
│3 │賴文才    │0000000000│98年5月30 │彰化縣員│1000元│被告於本院之│甲○○販賣第一級毒品│
│  │000000000 │          │日晚間7時 │林鎮打石│      │  自白（本院卷│，處有期徒刑拾陸年拾│
│  │          │          │58分後某時│巷口附近│      │  第43頁反面、│月。未扣案販賣第一級│
│  │          │          │許        │        │      │  58頁反面）  │毒品所得新臺幣壹仟元│
│  │          │          │          │        │      │              │沒收，如全部或一部不│
│  │          │          │          │        │      │證人賴文才於│能沒收時，以其財產抵│
│  │          │          │          │        │      │  警詢、偵查中│償之。扣案行動電話壹│
│  │          │          │          │        │      │  之證述（98年│支（含門號○九一七八│
│  │          │          │          │        │      │  度他字第740 │四四二一二號SIM卡壹 │
│  │          │          │          │        │      │  號偵查卷第  │張）沒收。          │
│  │          │          │          │        │      │  109頁反面、 │                    │
│  │          │          │          │        │      │  130頁、98年 │                    │
│  │          │          │          │        │      │  度偵字第5899│                    │
│  │          │          │          │        │      │  號偵查卷第50│                    │
│  │          │          │          │        │      │  至51頁）    │                    │
│  │          │          │          │        │      │              │                    │
│  │          │          │          │        │      │通訊監察譯文│                    │
│  │          │          │          │        │      │ （98年度他字 │                    │
│  │          │          │          │        │      │  第740號偵查 │                    │
│  │          │          │          │        │      │  卷第115頁第 │                    │
│  │          │          │          │        │      │  3則）       │                    │
├─┼─────┼─────┼─────┼────┼───┼───────┼──────────┤
│4 │王雅喜    │0000000000│98年5月25 │彰化縣員│1000元│被告於本院之│甲○○販賣第一級毒品│
│  │0000000000│          │日上午8時 │林鎮博愛│      │  自白（本院卷│，處有期徒刑拾陸年拾│
│  │          │          │11分後某時│路王爺廟│      │  第59頁）    │月。未扣案販賣第一級│
│  │          │          │許        │後面    │      │              │毒品所得新臺幣壹仟元│
│  │          │          │（起訴書誤│        │      │證人王雅喜於│沒收，如全部或一部不│
│  │          │          │載為98年5 │        │      │  警詢、偵查中│能沒收時，以其財產抵│
│  │          │          │月20日，業│        │      │  之證述（98年│償之。扣案行動電話壹│
│  │          │          │據檢察官當│        │      │  度他字第740 │支（含門號○九一七八│
│  │          │          │庭更正）  │        │      │  號偵查卷第  │四四二一二號SIM卡壹 │
│  │          │          │          │        │      │  140、148至  │張）沒收。          │
│  │          │          │          │        │      │  149頁）     │                    │
│  │          │          │          │        │      │              │                    │
│  │          │          │          │        │      │通訊監察譯文│                    │
│  │          │          │          │        │      │ （同上偵查卷 │                    │
│  │          │          │          │        │      │  第144頁第1則│                    │
│  │          │          │          │        │      │  ）          │                    │
├─┼─────┼─────┼─────┼────┼───┼───────┼──────────┤
│5 │王雅喜    │0000000000│98年5月29 │彰化縣員│1000元│被告於本院之│甲○○販賣第一級毒品│
│  │0000000000│          │日晚間6時9│林鎮博愛│      │  自白（本院卷│，處有期徒刑拾陸年拾│
│  │          │          │分後某時許│路王爺廟│      │  第44、59頁）│月。未扣案販賣第一級│
│  │          │          │          │後面    │      │              │毒品所得新臺幣壹仟元│
│  │          │          │          │        │      │證人王雅喜於│沒收，如全部或一部不│
│  │          │          │          │        │      │  警詢、偵查中│能沒收時，以其財產抵│
│  │          │          │          │        │      │  之證述（同上│償之。扣案行動電話壹│
│  │          │          │          │        │      │  偵查卷第140 │支（含門號○九一七八│
│  │          │          │          │        │      │  頁反面、149 │四四二一二號SIM卡壹 │
│  │          │          │          │        │      │  頁）        │張）沒收。          │
│  │          │          │          │        │      │              │                    │
│  │          │          │          │        │      │通訊監察譯文│                    │
│  │          │          │          │        │      │ （同上偵查卷 │                    │
│  │          │          │          │        │      │  第144頁第2至│                    │
│  │          │          │          │        │      │  5則）       │                    │
├─┼─────┼─────┼─────┼────┼───┼───────┼──────────┤
│6 │王雅喜    │0000000000│98年5月31 │彰化縣員│1000元│被告於本院之│甲○○販賣第一級毒品│
│  │0000000000│          │日下午1時 │林鎮博愛│      │  自白（本院卷│，處有期徒刑拾陸年拾│
│  │          │          │11分後某時│路王爺廟│      │  第44頁、59頁│月。未扣案販賣第一級│
│  │          │          │許        │後面    │      │  反面）      │毒品所得新臺幣壹仟元│
│  │          │          │          │        │      │              │沒收，如全部或一部不│
│  │          │          │          │        │      │證人王雅喜於│能沒收時，以其財產抵│
│  │          │          │          │        │      │  警詢、偵查中│償之。扣案行動電話壹│
│  │          │          │          │        │      │  之證述（同上│支（含門號○九一七八│
│  │          │          │          │        │      │  偵查卷第140 │四四二一二號SIM卡壹 │
│  │          │          │          │        │      │  頁反面、150 │張）沒收。          │
│  │          │          │          │        │      │  頁）        │                    │
│  │          │          │          │        │      │              │                    │
│  │          │          │          │        │      │通訊監察譯文│                    │
│  │          │          │          │        │      │ （同上偵查卷 │                    │
│  │          │          │          │        │      │  第144頁反面 │                    │
│  │          │          │          │        │      │  第6至7則）  │                    │
├─┼─────┼─────┼─────┼────┼───┼───────┼──────────┤
│7 │蔡東茂    │0000000000│98年5月27 │彰化縣員│1000元│被告於本院之│甲○○販賣第一級毒品│
│  │0000000000│          │日上午10時│林鎮惠來│      │  自白（本院卷│，處有期徒刑拾陸年拾│
│  │          │          │後某時許  │街口附近│      │  第44頁、59頁│月。未扣案販賣第一級│
│  │          │          │          │        │      │  反面）      │毒品所得新臺幣壹仟元│
│  │          │          │          │        │      │              │沒收，如全部或一部不│
│  │          │          │          │        │      │證人蔡東茂於│能沒收時，以其財產抵│
│  │          │          │          │        │      │  警詢、偵查中│償之。扣案行動電話壹│
│  │          │          │          │        │      │  之證述（98年│支（含門號○九一七八│
│  │          │          │          │        │      │  度偵字第5899│四四二一二號SIM卡壹 │
│  │          │          │          │        │      │  號偵查卷第14│張）沒收。          │
│  │          │          │          │        │      │  、20頁）    │                    │
│  │          │          │          │        │      │              │                    │
│  │          │          │          │        │      │證人賴坤隆於│                    │
│  │          │          │          │        │      │  警詢及偵查中│                    │
│  │          │          │          │        │      │  之證述（98年│                    │
│  │          │          │          │        │      │  度他字第740 │                    │
│  │          │          │          │        │      │  號偵查卷第  │                    │
│  │          │          │          │        │      │  119、132頁）│                    │
│  │          │          │          │        │      │              │                    │
│  │          │          │          │        │      │通訊監察譯文│                    │
│  │          │          │          │        │      │ （98年度偵字 │                    │
│  │          │          │          │        │      │  第5899號偵查│                    │
│  │          │          │          │        │      │  卷第16頁第2 │                    │
│  │          │          │          │        │      │  至4則）     │                    │
└─┴─────┴─────┴─────┴────┴───┴───────┴──────────┘
附表二：轉讓第一級毒品海洛因部分
（時間：民國，金額：新臺幣）
┌─┬─────┬─────┬─────┬────┬───┬───────┬──────────┐
│編│轉讓對象及│被告使用電│轉讓時間  │轉讓地點│數量  │認定犯罪事實所│        罪刑        │
│號│使用電話  │話        │          │        │      │憑之證據      │                    │
├─┼─────┼─────┼─────┼────┼───┼───────┼──────────┤
│1 │蔡文筆    │0000000000│98年5月21 │彰化縣員│價值約│被告於本院之│甲○○轉讓第一級毒品│
│  │0000000000│          │日晚間11時│林鎮萬年│500元 │  自白（本院卷│，處有期徒刑壹年陸月│
│  │          │          │10分許    │路及民生│之海洛│  第44、59頁反│。扣案行動電話壹支（│
│  │          │          │          │路口附近│因1包 │  面）        │含門號0000000│
│  │          │          │          │        │      │              │二一二號SIM卡壹張） │
│  │          │          │          │        │      │證人蔡文筆於│沒收。              │
│  │          │          │          │        │      │  警詢、偵查中│                    │
│  │          │          │          │        │      │  之證述（98年│                    │
│  │          │          │          │        │      │  度偵字第5899│                    │
│  │          │          │          │        │      │  號偵查卷第26│                    │
│  │          │          │          │        │      │  、60至61頁）│                    │
│  │          │          │          │        │      │              │                    │
│  │          │          │          │        │      │通訊監察譯文│                    │
│  │          │          │          │        │      │  （同上偵查卷│                    │
│  │          │          │          │        │      │  第62頁第1則 │                    │
│  │          │          │          │        │      │  ）          │                    │
└─┴─────┴─────┴─────┴────┴───┴───────┴──────────┘

司法院資訊處製作；財團法人民間司法改革基金會備份。
